【裁判字號】    98,交易,78
【裁判日期】    980804
【裁判案由】    過失致死
【裁判全文】
臺灣苗栗地方法院刑事判決              98年度交易字第78號
公  訴  人  臺灣苗栗地方法院檢察署檢察官
被      告  丙○○○
上列被告因過失致死等案件，經檢察官提起公訴（98年度偵字第
1557號），本院依簡式審判程序判決如下：
    主  文
丙○○○犯過失致死罪，處有期徒刑捌月。
    犯罪事實及理由
一、犯罪事實：
（一）丙○○○於民國98年2 月7 日中午12時30多分許，駕駛車
      號LR -3876號自用小客車，從苗栗縣苗栗市火車站出發，
      準備返回其苗栗縣造橋鄉豐湖村4 鄰80尺橋51號住處，並
      沿苗栗縣後龍鎮校椅里台13甲線由南往北方向行駛，行駛
      約10多分鐘左右，於同日中午12時50分許，途經台13甲線
      12公里120 公尺南下內側車道時，原應注意汽車行駛時，
      駕駛人應注意車前狀況，並隨時採取必要之安全措施；在
      劃有分向限制線之路段，不得駛入來車之車道內，以避免
      肇生事故，危及他人之行車安全，而依當時天候晴，日間
      自然光線，路面乾燥無缺陷，亦無障礙物，視距良好等情
      狀，並能注意，竟疏未注意及此，貿然駛入對向車道內，
      適由丁○○所駕駛車號OB-6265 號自用小客車，車內搭載
      乘客楊毓文、甲○○及乙○○，沿台13甲線由北往南方向
      駛來，丁○○見丙○○○逆向闖進其車道，雖緊急煞車，
      仍來不及閃避，遭丙○○○所駕駛之自用小客車撞及，丁○○（額頭受傷，未提出告訴）所駕駛之自用小客車被撞
      後，其車內乘客甲○○因此受有右胸臂挫傷之傷害，乙○○受有腦震盪及臉部挫傷之傷害，至楊毓文則受有頭部外
      傷合併顱內出血之傷害，經送醫急救後，因引發多重器官
      衰竭，延至98年2 月8 日上午6 時05分許，不治死亡。
（二）案經被害人甲○○、乙○○訴由苗栗縣警察局竹南分局報
      請台灣苗栗地方法院檢察署檢察官偵查起訴。
二、證據名稱：
（一）被告丙○○○於警詢時及偵、審中之自白（參見相驗卷第
      7 頁至第11頁、偵查卷第4頁至第8頁）。
（二）被害人甲○○於偵查時之指訴（參見相驗卷第35頁至第36
      頁、偵查卷第13頁至第17頁）。
（三）被害人乙○○於警詢時之指訴（參見偵查卷第18頁至第19
      頁）。
（四）證人丁○○於警詢時及檢察官偵查時之證述（參見相驗卷
      第15頁至第18頁、第36頁、偵查卷第9頁至第12頁）。
（五）道路交通事故調查報告表（一）、（二）及道路交通事故
      現場圖各1 份（參見相驗卷第4 頁至第6 頁、偵查卷第31
      頁至第33頁）。
（六）楊毓文之行政院國軍退除役官兵輔導委員會台中榮民總醫
      院診斷證明書、衛生署苗栗醫院診斷證明書各1 份（參見
      相驗卷第21頁、第22頁）。
（七）車禍現場照片12紙（參見相驗卷第23頁至第28頁、偵查卷
      第34頁至第39頁）。
（八）台灣苗栗地方法院檢察署檢驗報告書1 份（參見相驗卷第
      44頁至第50頁）。
（九）台灣省竹苗區車輛行車事故鑑定委員會98年5 月4 日竹苗
      鑑980189字第0985301312號函附鑑定意見書1 份（參見相
      驗卷第53頁至第56頁）。
（十）甲○○之大千綜合醫院乙種診斷證明書1 紙（參見偵查卷
      第23頁）。
（十一）乙○○之行政院衛生署苗栗醫院診斷證明書1 紙（參見
        偵查卷第24頁）。
（十二）苗栗縣警察局道路交通事故肇事人自首情形紀錄表1 份
        （參見本院審理卷）。
（十三）臺灣高等法院被告前案紀錄表、臺灣苗栗地方法院檢察
        署刑案資料查註紀錄表。
三、量刑理由：
    核被告丙○○○所為，係犯刑法第276 條第1 項之過失致死
    罪、同法第284 條第1 項前段之過失傷害罪。被告丙○○○
    以一過失行為，同時使1 人死亡，2 人受傷，應依刑法第55
    條想像競合犯之規定，從一重之過失致死罪處斷。爰審酌被
    告丙○○○雖年事已高，尚無前科紀錄，犯後亦能坦承其有
    過失，然其對此次車禍之發生，應負全部之肇事責任，自車
    禍發生後迄今，仍未與被害人成立民事和解，使被害人遭受
    喪親之痛無法撫平，難認其已善盡社會責任等一切情狀，量
    處如主文所示之刑。
四、應適用之法條：
（一）刑事訴訟法第273 條之1 第1 項、第299 條第1 項前段、
      第310 條之2、第454條第1項。
（二）刑法第276 條第1項、第284 條第1項前段、第55條。
（三）刑法施行法第1 條之1 。
五、本判決係依刑事訴訟法第310 條之2 、第454 條第1 項製作
    ，依法僅記載當事人欄、主文、犯罪事實、證據名稱以及應
    適用之法條，其中犯罪事實部分，依同法第308 條之修正立
    法理由，亦僅記載犯罪構成要件事實，關於刑罰加重事由（
    含累犯在內）免予記載（法院辦理刑事訴訟案件應行注意事
    項第144 點參照），但仍於主文予以表明，並於應適用之法
    條欄予以引用。如不服本判決，應於判決送達之日起10日內
    ，向本院提起上訴。
本案經檢察官唐先恆到庭執行職務。
中    華    民    國    98    年    8     月     4    日
                  刑事第三庭    法  官  柳章峰
以上正本證明與原本無異。
如不服本判決應於收受判決後10日內向本院提出上訴書狀，並應
應敘述具體理由。其未敘述上訴理由者，應於上訴期間屆滿後20
日內向本院補提理由書 (均須按他造當事人之人數附繕本)「 切
勿逕送上級法院」。告訴人或被害人如對本判決不服者，應具備
理由請求檢察官上訴，其上訴期間之計算係以檢察官收受判決正
本之日期為準。
                                書記官  陳采瑜
中    華    民    國    98    年    8     月    4     日
附記論罪之法條全文：
刑法第276 條第1 項（過失致死罪）
因過失致人於死者，處2 年以下有期徒刑、拘役或2 千元以下罰
金。
刑法第284 條第1 項（過失傷害罪）
因過失傷害人者，處6 月以下有期徒刑、拘役或5 百元以下罰金
，致重傷者，處1 年以下有期徒刑、拘役或5 百元以下罰金。


司法院資訊處製作；財團法人民間司法改革基金會備份。
